臺灣南投地方法院裁定
111年度投秩聲字第1號
原處分機關  南投縣政府警察局集集分局
異  議  人  古文楨  


上列異議人因違反社會秩序維護法案件，不服原處分機關民國11
1年3月21日處分書而聲明異議，經原處分機關於111年4月6日以
投集警偵字第1110003320號移送書移送審理，本院裁定如下：
    主  文
聲明異議駁回。
    理  由
一、按送達應於受送達人之住居所、事務所或營業所行之，但在
    他處會晤應受送達人時，得於會晤處所行之。送達於住、居
    所、事務所或營業所不獲會晤應受送達人者，得將文書付與
    有辨別事理能力之同居人或受僱人。送達不能依前2條規定
    為之者，得將文書寄存送達地之自治或警察機關，並作送達
    通知書兩份，一份黏貼於應受送達人住居所、事務所、營業
    所或其就業處所門首，另一份置於該送達處所信箱或其他適
    當位置，以為送達。寄存送達，自寄存之日起，經10日發生
    效力。民事訴訟法第136條第1項、第137條第1項及第138條
    第1、2項分別定有明文。又警察機關處理違反社會秩序維護
    法案件，有關文書送達之程序，準用刑事訴訟法之規定，違
    反社會秩序維護法案件處理辦法第64條定有明文；送達文書
    ，除本章有特別規定外，準用民事訴訟法之規定，刑事訴訟
    法62條亦定有明文。次按被處罰人不服警察機關之處分者，
    得於處分書送達之翌日起5日內聲明異議。社會秩序維護法
    第55條第1項定有明文。經查，本件原處分機關於民國111年
    3月21日以投集警偵字第1110003320號處分書裁處異議人即
    受處分人新臺幣（下同）2,000元，並於同年3月24日寄存送
    達於南投縣政府警察局集集分局水里分駐所，於同年4月3日
    發生送達效力，有送達證書1紙在卷可憑，而異議人於同年3
    月30日向原處分機關具狀對上開處分聲明異議，經原處分機
    關於111年4月8日移送至本院，此有原處分機關移送書及所
    附聲明異議狀在卷可憑。是本件異議人聲明異議程序合法，
    合先敘明。
二、原處分意旨略以：異議人於111年2月13日2時55分許在南投
    縣○○鄉○○村○○街00號住處，深夜使用鬧鐘徹夜作響製造噪音
    ，致影響他人，妨害公共安寧，違反社會秩序維護法第72條
    第3款之規定，從而裁罰異議人罰鍰2,000元。
三、聲明異議意旨略為：異議人之鄰居幾乎每天等異議人入睡時
    ，故意弄醒異議人，及在深夜異議人熟睡時用氣流攻擊異議
    人私處、胸部，造成異議人尿失禁、精神耗弱等，異議人曾
    數次報案，惟警察來了鄰居就暫時收手，警察走了就換來異
    議人被更加的干擾攻擊，所以異議人深夜睡覺不關鬧鐘，異
    議人已精神耗弱，是對於現在不法之侵害，而出於防衛自己
    權利之行為，是因避免自己之緊急危難，而出於不得已之行
    為，為此聲明異議等語。
四、按製造噪音或深夜喧嘩，妨害公眾安寧者，處6,000元以下
    罰鍰，社會秩序維護法第72條第3款定有明文。該條所稱噪
    音，係指噪音管制法令規定之管制標準以外，不具持續性或
    不易量測而足以妨害他人生活安寧之聲音，違反社會秩序維
    護法案件處理辦法第11條亦定有明文。據此，足認上開社會
    秩序維護法所處罰之「噪音」，與噪音管制法第2條所規定
    「本法所稱噪音，指超過管制標準之聲音」所指噪音之規定
    內涵不同，並不以超過管制標準之聲音為限，而係以足以妨
    害他人生活安寧為要件。而所謂製造噪音或深夜喧嘩，達到
    妨害公眾安寧之程度，是指使不特定或特定之其他眾人所期
    望之安寧生活之心理狀態遭受干擾損害。
五、經查，異議人固否認有妨害公眾安寧之行為，並辯稱是鄰居
    在深夜之干擾攻擊，造成異議人已精神耗弱，所以異議人深
    夜睡覺不關鬧鐘，是對於現在不法之侵害，而出於防衛自己
    權利之行為，是因避免自己之緊急危難，而出於不得已之行
    為等語。然證人蔡宜良於調查筆錄時陳稱異議人整天在其住
    居所內使用鬧鐘、音響、電話、鐵棍、啞鈴等製造噪音，已
    嚴重影響他人安寧，半夜更為嚴重，聲音有時候長有時候短
    ，但幾乎每天都有等語，參以居住在異議人住家附近之證人
    邱曉芸於調查筆錄時陳稱敲牆壁、鬧鐘、收音機等聲音幾乎
    都是半夜，大約從23時開始，異議人所使用的鬧鐘都是響整
    晚的，已影響公眾安寧等語，並有員警至現場蒐證之影片在
    卷可憑，復佐以依照我國社會民情，如非異議人所使用鬧鐘
    聲音已逾越合理而難以忍受之限度，一般人多採息事寧人之
    態度，尚不至於請求警方處理，惟本件則有異議人住家附近
    之住戶向警方檢舉，足見異議人所使用鬧鐘製造之噪音聲，
    確已影響附近住戶之安寧。綜上，原處分機關依社會秩序維
    護法第72條第3款之規定，對異議人處以罰鍰2,000元，於法
    並無不合。異議人仍執前詞指摘原處分不當，為無理由，應
    予駁回。
六、依社會秩序維護法第57條第2項前段，裁定如主文。
中　　華　　民　　國　　111 　年　　6 　　月　　6 　　日
                        臺灣南投地方法院南投簡易庭
                              法  官  丁婉容  
以上為正本係照原本作成。
本裁定不得抗告。　　
中　　華　　民　　國　　111 　年　　6 　　月　　6 　　日
                              書記官  詹書瑋